【裁判字號】    92,訴,639
【裁判日期】    920721
【裁判案由】    毒品危害防制條例
【裁判全文】
臺灣彰化地方法院刑事判決                          九十二年度訴字第六三九號
    公  訴  人  臺灣彰化地方法院檢察署檢察官
    被      告  甲○○
右列被告因違反毒品危害防制條例案件，經檢察官提起公訴（九十二年度毒偵字第四
九四號、第九五九號）及併案審理（九十二年度毒偵字第一四三一號），本院判決如
左：
    主  文
甲○○連續施用第壹級毒品，累犯，處有期徒刑壹年，扣案之海洛因拾肆包（已送驗
之捌包合計淨重壹點肆參公克，另有包裝袋捌個；另未送驗之陸包合計毛重伍‧伍公
克，含包裝袋陸個）、摻有海洛因之煙蒂一截等物品均沒收銷燬之；又連續施用第貳
級毒品，累犯，處有期徒刑柒月，扣案之安非他命伍包（合計毛重伍‧參公克，含包
裝袋伍個）、球型玻璃管參支等物品均沒收銷燬之；主刑部分，應執行有期徒刑壹年
陸月。
    事  實
一、甲○○於民國八十六年間因違反麻醉藥品管理條例案件，經本院以八十六年訴字
    第五七五號判決判處應執行有期徒刑二年十月，而其中吸用麻醉藥品罪部分先行
    確定，執行有期徒刑三月，業於八十八年八月十一日執行完畢。又因施用毒品案
    件，經本院裁定送觀察、勒戒後，因認無繼續施用之傾向，由臺灣彰化地方法院
    檢察署檢察官，於民國八十八年十月五日，以八十八年度戒毒偵字第七七四號為
    不起訴處分確定。其後復因施用毒品案件，經本院裁定送觀察，勒戒後，因認為
    有繼續施用之傾向，除由本院另以裁定送強制戒治外，並由臺灣彰化地方法院檢
    察署檢察官提起公訴，經本院員林簡易庭於九十一年四月六日，以九十年度員簡
    字第四七八號刑事判決判處有期徒刑五月確定，並於同年十二月五日易科罰金執
    行完畢。詎其仍不知悔改，復基於施用毒品之概括犯意，自九十二年三月二十七
    日起至九十二年七月七日被查獲前止，在其位於彰化縣溪湖鎮○○里○○路六十
    四號之住處等地，以使用注射針筒（該注射針筒已遭被告丟棄而滅失）及摻入香
    煙等方式施用第一級毒品海洛因多次，平均一星期施用一次，其另於九十一年一
    月二十三日至九十二年七月七日被查獲前止，亦在上開處所等地，以使用玻璃管
    加熱之方式，施用第二級毒品安非他命多次，平均每星期施用一次，嗣先為警於
    九十二年一月三十日十一時三十分許，在彰化縣溪湖鎮○○里○○路六十四號其
    住處查獲，並扣得摻有海洛因之煙蒂一截、球型玻璃管一支等物品；又於九十二
    年三月二十七日二十一時二十分許，在彰化縣溪湖鎮○○路與福德路口處為警查
    獲，並扣得海洛因八包（合計淨重一‧四三公克，另有包裝袋八個）、安非他命
    一包（毛重○‧九公克，含包裝袋壹個）、球型玻璃管一支（此部分起訴書未記
    載）等物品；及於同年五月十九日，為警持搜索票在位於彰化縣溪湖鎮○○里○
    ○街六十八號處之「溪湖汽車旅館」三一三號房內查獲，並扣得海洛因三包（合
    計毛重一‧九公克，含包裝袋三個）、安非他命四包（合計毛重六‧一公克，含
    包裝袋四個）、海洛因殘渣袋一個、小塑膠空袋一包、已使用過之注射針筒二支
    、斜口塑膠鏟管二支、安非他命吸食器一組等物品（上開物品，除被告否認為其
    所有外，另已據與被告同時為警所查獲之楊志宏於彰化縣警察局二林分局之扣押
    物清單上為署押表明上開扣案物為其所有，是本次所扣得之扣案物，無從證明係
    被告所有、所用）；後被告因本案而被本院通緝，於九十二年七月七日十七時三
    十分許，在彰化縣溪湖鎮○○路一六○巷旁草欉中為警查獲，並扣得海洛因六包
    （合計毛重五‧五公克，含包裝袋六個）、安非他命四包（合計毛重四‧四公克
    ，含包裝袋四個）、球型玻璃管一支等扣案物，始知上情。
二、案經彰化縣警察局二林分局、溪湖分局、員林分局報告臺灣彰化地方法院檢察署
    檢察官偵查起訴及併案審理。
    理  由
一、訊據被告甲○○對其前揭施用毒品之犯罪事實坦白承認，且其為警查獲時，經採
    其經採其尿液送驗，除九十二年一月三十日該次之驗尿報告僅呈甲基安非他命陽
    性反應外，其餘之驗尿報告結果均呈嗎啡及甲基安非他命陽性反應，此有彰化縣
    衛生局煙毒尿液檢驗成績書三紙附卷可稽，另有海洛因共十四包（其中八包送驗
    後合計淨重一‧四三公克，另未送驗之六包合計毛重五‧五公克）、摻有海洛因
    之煙蒂一截、安非他命共五包（合計毛重五‧三公克公克，含包裝袋五個）、球
    型玻璃管三支等物品扣案可相佐證；此外，復有刑案資料查註紀錄表、全國施用
    毒品案件紀錄表及前開判決書各一份附卷可相佐證；而扣案之海洛因十四包，其
    中八包經送法務部調查局鑑驗後，確認為海洛因無誤，有該局出具之鑑定通知書
    一紙在卷可參；另扣案之安非他命五包，其中一包經初步檢驗後，亦確認係安非
    他命無誤，此有彰化縣警察局溪湖分局所出具之毒品初步檢驗告單一紙在卷可考
    。被告犯行堪予認定，應依法予以論科。
二、核被告甲○○所為，係犯毒品危害防制條例第十條第一項、第二項之施用第一級
    、第二級毒品罪。其施用毒品前、後持有毒品及專供施用毒品器具之行為，已為
    其施用毒品犯行所吸收，不另論處。又其先後多次施用第一級海洛因及第二級毒
    品安非他命之犯行，均時間緊接、所犯構成要件相同，顯皆係基於概括犯意為之
    ，均應依連續犯之規定論以一罪，並各依法加重其刑；公訴人雖僅就被告於於九
    十一年一月三十日及九十二年三月二十七日所查獲之犯行予以起訴，惟其後未經
    起訴之之施用毒品犯行與起訴有罪部分有連續犯之裁判上一罪關係，本院自得併
    予審理。再被告前因施用毒品案件，經本院於九十一年三月五日，以九十年度員
    簡字第四七八號刑事判決判處有期徒刑五月確定，並於同年十二月五日易科罰金
    執行完畢，此有臺灣彰化地方法院檢察署被告之刑案資料查註紀錄表在卷可參，
    其於受有期徒刑之執行完畢後，五年以內再犯本件有期徒刑以上之罪，為累犯，
    所犯二罪均應依法遞加重其刑（起訴書誤以為被告於民國八十六年間，因違反麻
    醉藥品管理條例之案件構成累犯，實係本次之犯行構成累犯，併予指明）。其所
    犯二罪間，犯意各別、行為互殊，應分別論罰。爰審酌被告犯罪之動機、目的、
    方法、手段、品行、所生危害，其前有犯罪記錄，品行不佳，復因施用毒品，經
    送戒毒處分及判處徒刑，仍未改惡習，再因施用毒品被查獲，顯然欠缺戒除毒癮
    之決心，難予輕縱，及其犯後對其犯行坦白承認，態度良好等一切情狀，分別量
    處如主文所示之刑，並定其應執行之刑，以示懲儆。至扣案之海洛因共十四包（
    其中八包送驗後合計淨重一‧四三公克，另未送驗之六包合計毛重五‧五公克）
    、安非他命共五包（合計毛重五‧三公克公克，含包裝袋五個）係毒品；摻有海
    洛因之煙蒂一截，因其上殘留之毒品難以析離，亦應視為毒品；另球型玻璃管三
    支係專供被告施用毒品安非他命所用之物，業據被告供明在卷，皆應依同條例第
    十八條第一項前段之規定宣告沒收並諭知銷燬；至未扣案之注射針筒，業已為被
    告丟棄而滅失，此經被告供明在卷，無從併予宣告沒收，附此敘明。
三、據上論斷，應依刑事訴訟法第二百九十九條第一項前段，毒品危害防制條例第十
    條第一項、第二項、第十八條第一項前段，刑法第十一條前段、第五十六條、第
    四十七條、第五十一條第五款，判決如主文。
本案經檢察官鮑慧忠到庭執行職務。
中      華      民      國    九十二    年      七      月    二十一    日
                                      臺灣彰化地方法院刑事第一庭
                                          法      官  葛  永  輝
右正本證明與原本無異。
如不服本判決，應於判決送達後十日內，向本院提出上訴狀（須附繕本）。
                                          法院書記官  施  惠  卿
中      華      民      國    九十二    年      七      月    二十二    日
毒品危害防制條例第十條
施用第一級毒品者，處六月以上五年以下有期徒刑。
施用第二級毒品者，處三年以下有期徒刑。


司法院資訊處製作；財團法人民間司法改革基金會備份。
